【裁判字號】    89,家再,5
【裁判日期】    900330
【裁判案由】    通常保護令
【裁判全文】
台灣高等法院臺中分院民事裁定  八十九年度家再字第五號
      再審聲請人    乙○○
      代  理  人    劉進堂  律師
      再審相對人    甲○○  住.
右當事人間請求通常保護令事件，再審聲請人對於中華民國八十九年十月二十五日本
院八十九年家護抗字第一二八號確定裁定聲請再審，本院裁定如左：
    主    文
再審之聲請駁回。
再審聲請費用由再審聲請人負擔。
    事    實
甲、再審聲請人方面：
一、聲明：
（一）本院八十九年度家護抗字第一二八號確定裁定廢棄。
（二）再審相對人通常保護令之聲請駁回。
二、陳述：
（一）再審相對人前曾以：伊與再審聲請人係夫妻關係，民國（以下同）八十九年六
      月二十五日上午十一時五十分許，伊在南投縣南投市○○○路二三二巷三八號
      自宅內，遭再審聲請人多次以暴力攻擊成傷、強行脫下衣褲、用手猛力推倒、
      以言語恐嚇、辱罵。兩造所生女兒陳怡菁亦於八十九年四月二日遭再審聲請人
      毆打多次，足認再審聲請人有繼續對再審相對人實施不法侵害行為之危險，而
      依據家庭暴力防治法之規定，聲請核發通常保護令，原法院於八十九年九月六
      日准其所請，以八十九年家護字第一五一號，核發保護令。
（二）再審聲請人收受裁定後，於八十九年九月二十六日，具狀提起抗告，在抗告狀
      中指出兩造感情不睦之原因，係由於再審相對人與他人通姦，再審相對人於七
      十年間服務於台中市八０三醫院時，與院內林宗德醫師相偕至該市寶島飯店姦
      宿。七十四年間，與南投縣國姓鄉衛生所陳祝賢醫師，在谷關龍谷飯店姦宿。
      七十五年間，與國姓鄉南港村村幹事白明昌發生不正常關係，八十八年九月十
      一日起至九月十四日止，與陳姓男子外出，該四日均未返家。抗告狀並提供錄
      音帶兩捲及譯文兩份，以證明再審相對人有上述婚外情，另聲請傳訊證人謝延
      佩，抗告法院未予傳訊，且對錄音譯文何以不採，並未說明理由，若予採認，
      再審聲請人可受有利之裁判，原裁定對於上開重要證物漏未斟酌，爰依民事訴
      訟法第五百零七條準用同法第四百九十七條、第四百九十六條第一項之規定，
      對原確定裁定聲請再審。
三、證據：提出錄音帶譯文兩份為證。
乙、再審相對人方面：
一、聲明：求為駁回再審之聲請。
二、陳述：
（一）鈞院八十九年家護抗字第一二八號裁定理由項下已說明：「抗告人（即本件再
      審聲請人）指述相對人（即本件再審相對人）有與人通姦情事，並無確證以實
      其說，無足採信」等語。該裁定中既已說明再審聲請人之主張，縱令加以斟酌
      ，亦不足以影響裁定之結果，自不得對原確定裁定聲請再審。
（二） 再審聲請人所指再審相對人有與他人通姦，不論其主張是否屬實，均屬陳年
       舊事，與本件保護令事件係為防止家庭暴力保護被害人之本旨無涉，縱令法
       院對再審聲請人所聲明之證據加以斟酌受害，亦不足為有利再審聲請人之認
       定。
（三）按家庭暴力防治法第十九條第二項規定，關於保護令之程序，準用非訟事件法
      之規定，而非訟事件法並無再審及準用民事訴訟法再審之規定，自不得對保護
      令之確定裁定聲請再審。
丙、本院依職權調閱原法院八十九年家護字第一五一號、本院八十九年家護抗字第一
    二八號通常保護令事件卷宗。
    理    由
一、按民事訴訟法第五百零二條第二項規定：「再審之訴顯無再審理由者，得不經言
    詞辯論，以判決駁回之」。上述規定，於對確定裁定聲請再審之事件，亦有其適
    用（見同法第五百零七條）。
二、又按民事訴訟法第四百九十六第一項規定：有左列各款情形之一者，得以再審之
    訴對於確定終局判決聲明不服．．．十三、當事人發見未經斟酌之證物或得使用
    該證物者。但以如經斟酌可受較有利益之裁判者為限」。本件台灣南投地方法院
    以再審聲請人曾於原裁定所載時地，以暴力攻擊再審相對人，並強行脫下再審相
    對人之衣褲，以手推再審相對人身體，以言詞恐嚇、辱罵再審相對人，而依據家
    庭暴力防治法准許再審相對人之聲請，對再審聲請人核發保護令，經再審聲請人
    提起抗告，本院以八十九年家護抗字第一二八號裁定駁回抗告確定，再審聲請人
    以：再審相對人於七十年間服務於台中市八０三醫院時，與院內林宗德醫師相偕
    至該市寶島飯店姦宿。七十四年間，與南投縣國姓鄉衛生所陳祝賢醫師，在谷關
    龍谷飯店姦宿。七十五年間，與國姓鄉南港村村幹事白明昌發生不正常關係，八
    十八年九月十一日起至九月十四日止，與陳姓男子外出，該四日均未返家等事由
    而對確定裁定聲請再審，惟再審相對人縱令有與他人通姦行為，再審聲請人亦不
    得逕行對其妻即再審相對人有暴力攻擊、強行脫下再審相對人之衣褲、以手推再
    審相對人身體、以言詞恐嚇、辱罵再審相對人，是再審聲請人所稱上述事由，對
    於保護令之核發並無影響，縱令原確定加以審酌，再審聲請人亦無從受較有利之
    裁定，其據以聲請再審，顯無理由，應予駁回，並不經言詞辯論為之。
四、依民事訴訟法第五百零七條、第五百零二條第二項、第七十八條判決如主文。
中      華      民      國    九十      年      三      月      三十    日
~B1民事第一庭審判長法  官  楚汝聰
~B2                法  官  鄭金龍
~B3                法  官  邱森樟
右為正本係照原本作成。
不得抗告。
~B                書記官  盧東煥
中      華      民      國    九十      年      四      月      四      日
                                                                        Ｙ


司法院資訊處製作；財團法人民間司法改革基金會備份。
